【裁判字號】    90,易,2632
【裁判日期】    900906
【裁判案由】    電子遊戲場業管理條例等
【裁判全文】
臺灣板橋地方法院刑事判決                          九十年度易字第二六三二號
    公  訴  人  臺灣板橋地方法院檢察署檢察官
    被      告  乙○○
                甲○○
右列被告等因違反電子遊戲場業管理條例等案件，經檢察官聲請簡易判決處刑（九十
年度偵字第九三五二號），本院認不宜以簡易判決處刑，改依通常程序審理，判決如
左：
    主      文
乙○○共同連續在公眾得出入之場所賭博財物，處罰金玖仟元，如易服勞役，以參佰
元折算壹日；扣案電動賭博機具小瑪琍壹臺（含ＩＣ機板壹塊）、賭資新臺幣參佰拾
元均沒收。
甲○○在公眾得出入之場所賭博財物，處罰金壹仟伍佰元，如易服勞役，以參佰元折
算壹日；扣案電動賭博機具小瑪琍壹臺（含ＩＣ機板壹塊）、賭資新臺幣參佰拾元均
沒收。
    事      實
一、乙○○與年約三十餘歲之成年男子「阿泰」（真實姓名不詳）間基於賭博之概括
    犯意聯絡，自民國九十年三月下旬間某日起至九十年五月十九日凌晨一時二十分
    許止，在臺北縣中和市○○路○段四十巷旁由乙○○以貨櫃屋裝設經營之檳榔攤
    之公眾得出入場所內，由「阿泰」提供電動賭博機具「小瑪琍」一臺擺設，共同
    藉該電動賭博機具連續與不特定之賭客賭博財物多次，其賭法為由賭客將新臺幣
    （下同）十元硬幣投入該電動賭博機具後押注，若押中可得倍數不等之積分並用
    以兌換等比例之現金，如未押中則賭資為機台所沒入後悉歸乙○○與「阿泰」所
    有朋分，賭客若不欲繼續把玩，則可由退幣口退出錢幣；迨至九十年五月十九日
    凌晨一時二十分許，適有甲○○在上址內，以前述賭博方法接續把玩前開電動賭
    博機具而與乙○○、甲○○等對賭之際，為警當場查獲，並扣得前開電動賭博機
    具一台及由機具內起出之賭資三百十元。
二、案經臺北縣警察局中和分局報請臺灣板橋地方法院檢察署檢察官聲請簡易判決處
    刑，本院認不宜以簡易判決處刑，改依通常程序審理。
    理      由
一、右揭事實，業據被告乙○○於警訊、偵查及本院審理時，被告甲○○於警訊及偵
    查時，坦承不諱，互核相符，且有前開電動賭博機具與賭資扣案及現場相片存卷
    可資佐證，應可信實，綜上事證明確，被告等犯行堪予認定。
二、核被告乙○○、甲○○所為，均係犯刑法第二百六十六條第一項前段之賭博罪；
    被告乙○○與年約三十餘歲之成年男子「阿泰」二人間有犯意之聯絡及行為之分
    擔，皆為共同正犯。又被告乙○○先後多次賭博犯行間，時間緊接，方法相同，
    所犯係構成要件相同之罪，顯係基於概括犯意反覆實施，為連續犯，應依刑法第
    五十六條規定，論以一罪並加重其刑。爰審酌被告二人犯罪動機、目的、手段，
    兼衡被告二人犯行次數、期間不同，所生危害輕重有別，及犯後態度度等一切情
    狀，各量處如主文所示之刑，並均諭知易服勞役之折算標準，以資懲儆。
三、扣案電動賭博機具「小瑪琍」一臺（含ＩＣ機板一塊）及機具內之睹資三百十元
    ，係當場賭博之器具及在賭檯之財物，不問屬何人所有，應併依刑法第二百六十
    六條第二項規定宣告沒收。
四、被告甲○○經合法傳喚，無正當理由不到庭，本院認本件係應科罰金之案件，爰
    不待其陳述逕行判決。
五、公訴意旨另略以：被告乙○○未依電子遊戲場管理條例辦理營利事業登記，自九
    十年三月下旬起，在臺北縣中和市上址檳榔攤內擺設電動賭博機具「小瑪琍」一
    台，因認其尚違反電子遊戲場業管理條例第十五條規定，應論以同法第二十二條
    之罪嫌云云。訊據被告否認有何經營電子遊戲場之行為，辯稱：伊在檳榔攤營生
    ，主要營業內容為零售檳榔及飲料等語；第按：未依電子遊戲場業管理條例規定
    辦理營利事業登記者，不得經營電子遊戲場業，電子遊戲場業管理條例第十五條
    雖定有明文，又電子遊戲場業管理條例所稱之「電子遊戲場業」，係指設置電子
    遊戲機供不特定人益智娛樂之營利事業，電子遊戲場業管理條例第三條亦有明文
    ，則觀諸該條例第十五條及第三條之立法目的，該條例所規定之「電子遊戲場業
    」，係指行為人所經營之事業係以擺設電子遊戲機為主要或唯一業務，苟非該事
    業之主要或唯一業務，若僅在營業場所之一角，供他人擺放電子遊戲機，則為違
    反該條例第十六條規定，應依同條例第二十八條之規定，科以行政罰鍰，尚難以
    刑責相繩；經查：上開賭博性電玩之查獲地點係被告乙○○經營之檳榔攤，且所
    擺設之電動賭博機具「小瑪琍」，亦只有一臺，足見被告在上址從事之主要業務
    ，確為販賣檳榔、飲料等，擺設電動睹博機具與「阿泰」共同與賭客對賭，僅屬
    被告乙○○之附隨業務，揆諸前揭規定及說明可知，與電子遊戲場業管理條例第
    十五條所規定之「經營電子遊戲場業」要件不侔，自無從依同條例第二十二條規
    定論處，茲依公訴人起訴事實，無非認此部分犯嫌與被告乙○○前揭經論罪科刑
    之賭博犯行間，有裁判上一罪之牽連關係，即不另為無罪之諭知，附此敘明。
據上論結，應依刑事訴訟法第四百五十二條、第二百九十九條第一項前段、第三百零
六條，刑法第二十八條、第五十六條、第二百六十六條第一項前段、第二項、第四十
二條第二項，罰金罰鍰提高標準條例第一條前段、第二條，判決如主文。
本案經檢察官楊仲農到庭執行職務。
中      華      民      國     九十     年      九      月      六      日
                                      臺灣板橋地方法院刑事第六庭
                                          法  官  蔡  新  毅
右正本證明與原本無異。
如不服本判決，應於判決送達後十日內，向本院提出上訴狀。
                                          書記官  謝  麗  秋
中      華      民      國     九十     年      九      月      六      日
※附錄本案論罪科刑法條全文※
中華民國刑法第二百六十六條：
在公共場所或公眾得出入之場所賭博財物者，處一千元以下罰金。但以供人暫時娛樂
之物為賭者，不在此限。
當場賭博之器具與在賭檯或兌換籌碼處之財物，不問屬於犯人與否，沒收之。


司法院資訊處製作；財團法人民間司法改革基金會備份。
